臺灣宜蘭地方法院交通事件裁定　　　　　94年度交聲字第30號
　　移送機關　　交通部公路總局臺北區監理所宜蘭監理站
　　異 議 人　　甲○○
上列異議人即受處分人因違反道路交通管理處罰條例案件，對於
交通部公路局臺北區監理所宜蘭監理站民國93年12月22日所為宜
監字第裁43-CG0000000號裁決處分（原舉發案號：北縣警局交字
第CG0000000號），聲明異議，本院裁定如下：
    主  文
異議駁回。
    理  由
一、原處分機關處分意旨略以：異議人即受處分人甲○○於民國
    93年8 月1 日21時34分，駕駛車牌號碼U3-6469 號自用小客
    車行經台北縣瑞芳鎮省道台二線欽賢國中分部前，為台北縣
    警察局交通隊以自動測速照相機測得「限速50公里、經測速
    時速68公里、超速18公里」之違規，經拍照存證後，以北縣
    警交字第CG-0 000000 號舉發違反道路交通管理事件通知單
    （以下稱舉發通知單）逕行舉發違反道路交通管理處罰條例
    第四十條第一項之規定，異議人不服，提出申訴，經原處分
    機關請舉發單位調查結果，仍認異議人有上開違規行為，乃
    依道路交通管理處罰條例第四十條第一項、第六十三條第一
    項之規定，裁處異議人罰鍰新台幣（以下同）一千七百元，
    並記違規點數一點。
二、異議意旨略以：上開舉發地點，並未有任何警示有超速照相
    之設備，有違警政署不偷拍之執行取締政策；台二線從基隆
    至宜蘭速限通常60公里，少數路況較好之路段甚至放寬至70
    公里，而該地並未明顯標示速限為50公里，此於速限不清且
    行政機關錯誤在先不明確告知即行舉發之行為，業已違反行
    政明確性及可預見性；台北縣警察局前先稱違規地點前方約
    250 公尺道路設置限速50公里及「前有測速照相」警告示牌
    ，嗣再改稱該面標誌遭颱風吹倒，現修復中，前後矛盾，顯
    為舉發機關怠墮推諉之詞；舉發機關未提出自動測速設備經
    檢驗合格之相關文件；異議人時速均維持於60公里左右，依
    當時路況及速度行駛並未對他人使用道路造成威脅，縱有超
    速，亦在合理範圍內，基於微罪不舉及比例原則，本件實不
    應舉發。為此聲明異議，請求撤銷原處分。
三、按行車速度，依標誌或標線之規定，無標誌或標線者，在市
    區道路，時速不得超過五十公里，道路交通安全規則第九十
    三條第一項第一款定有明文。又汽車駕駛人，行車速度超過
    規定之最高時速者，處新臺幣（下同）一千二百元以上二千
    四百元以下罰鍰，並予記違規點數一點，亦為道路交通管理
    處罰條例第四十條第一項、第六十三條第一項第一款所分別
    明定。
四、經查，異議人即受處分人甲○○於93年8 月1 日21時34分以
    時速67公里之速度駕駛上開自用小客車行經台北縣瑞芳鎮欽
    賢國中分部前，為自動測速照相測得並拍照存證之事實，有
    台北縣政府警察局94年3月21日北縣警交字第0940033938 號
    函檢附之違規照片二張在卷可稽，而依照片所示，該路旁有
    分部前，則該路段自屬市區道路，而依上揭道路交通管理處
    罰條例第四十條第一項之規定，行車速度，依標誌或標線之
    規定，無標誌或標線者，在市區道路，時速不得超過五十公
    里，依該規定，並未對市區道路行車速度限速為五十公里時
    ，另科以須另設置限速標誌或警告示牌之義務，且此應為通
    常用路人所知悉，是縱台北縣政府在異議人上開違規地點前
    方約250 公尺處未設立限速50公里之標誌，仍不影響異議人
    之超速之違規事實。又在該處設立之微電腦闖紅燈暨自動測
    速照相儀器，配合路面埋設感應圈同時運作，因國內經濟部
    標準檢驗局尚無檢定之技術，係採國外中央標準局檢驗告合
    格證書，且經國內地方法院公證後合法使用乙節，亦有台北
    縣警察局94年3月7日北縣警交字第0940024860號函檢附之台
    灣台北地方法院公證處認證之鑑測原文及譯文報告附卷可稽
    ，故本件舉發所使用之自動照相儀器，確經認證採購，所為
    之測量堪以採信，故異議人有於上開時地超速行駛之違規行
    為堪以認定。至異議人另辯稱其當時時速均維持於60公里左
    右云云，僅係其個人推論之詞，另又辯稱縱超過速限，屬微
    罪應不予舉發云云，惟此縱原舉發機關執法時有其行政裁量
    之空間，亦不能逕予推論原舉發機關必須為此種裁量。
    本件異議人未能提出積極證據以明其確無超速行駛之違規行
    為，僅以前詞置辯，尚難認其辯解為可採，異議人之違規行
    為堪以認定。
五、綜上所述，異議人確有在上開時、地駕車超速行駛之違規行
    為。原處分機關以異議人即受處分人有違反道路交通管理處
    罰條例第四十條第一項規定之行為，裁處受處分人一千七百
    元罰鍰，並依同條例第六十三條第一項第一款規定，並予記
    違規點數一點，核無違誤，本件異議人之異議為無理由，自
    應將其異議駁回。
據上論斷，應依道路交通案件處理辦法第十九條，裁定如主文。
中　　華　　民　　國　　94　　年　　4 　　月　　6 　　日
                         臺灣宜蘭地方法院交通法庭
                             法  官  林  楨  森
以上正本證明與原本無異。
如不服本裁定，應於裁定送達後5 日內，向本院提出抗告狀。(
應附繕本）
                             書記官  謝  佩  欣
中　　華　　民　　國　　94　　年　　4 　　月　　7 　　日
